臺灣宜蘭地方法院刑事判決　　　　　　　　　　　　　九十三年度易字第一九八號
　　公　訴　人　臺灣宜蘭地方法院檢察署檢察官
　　被　　　告　甲○○
　　選任辯護人　李蒼棟
右列被告因恐嚇等案件，經檢察官提起公訴（九十二年度偵字第二０七九號），本院
判決如左：
    主  文
甲○○連續以加害生命、身體之事，恐嚇他人致生危害於安全，處有期徒刑參月，如
易科罰金，以參佰元折算壹日。緩刑參年。
其餘被訴強制未遂罪部分，無罪。
    事  實
壹、有罪部分：
一、甲○○於民國九十二年三月間以代號「阿拉伯人」在網路六Ｋ聊天室認識代號「
    吉甫」的乙○○，即常以門號0000000000號行動電話與乙○○門號0
    000000000號行動電話互傳簡訊聯絡，九十二年三月底，乙○○因借用
    其同學丙○○行動電話傳簡訊給甲○○，而使甲○○因此得知丙○○之行動電話
    門號為0000000000號，甲○○並以其行動電話門號00000000
    00號、0000000000號與丙○○互傳簡訊連絡，因而得知丙○○網路
    聊天室代號「斐靈」，其後，甲○○數次以簡訊邀丙○○見面，惟均遭丙○○拒
    絕，詎甲○○無能力處理感情遭拒絕之沮喪，復不甘損失傳簡訊之費用，竟因此
    基於恐嚇加害他人生命、身體之事之概括犯意，於九十二年五月間某日，再傳簡
    訊要求丙○○還簡訊費用新台幣（以下同）一、二百元，否則將拿槍殺掉丙○○
    ，而以加害生命之事恐嚇丙○○，致生危害於安全。
二、九十二年六月間，因乙○○覺得甲○○個性怪異即以其上開門號傳簡訊給甲○○
    表明不再聯絡，甲○○感情再次受挫，又為索回傳簡訊之費用，復基於上述之概
    括犯意，於九十二年六月二十四日晚上八時許，以其上開0000000000
    號門號傳簡訊給乙○○上開門號，要求乙○○須還之前其傳簡訊支出之費用新台
    幣（下同）一千二百元，並提供乙○○其他十個同學的電話、住址，否則將約乙○○出去對之開槍，並到乙○○就讀學校鬧事，並殺乙○○等語，而以此加害生
    命、身體之事恐嚇乙○○，致使乙○○心生畏懼，而將丙○○的地址傳簡訊給甲○○。
三、甲○○又基於上述之概括犯意，於九十二年六月二十五日化名「文忠」寄發收件
    人斐靈之信件，至丙○○就讀之聖母高級護理助產職業學校（以下稱聖母護校）
    ，信中並另附一信轉交乙○○，信上要乙○○眼睛放亮，敢關機，怎麼死的都不
    知等語，而以加害乙○○之生命之事，恐嚇乙○○。而丙○○並將該信交給乙○○，致生危害乙○○之安全。再基於上述之概括犯意，復於九十二年六月二十六
    日又以「文忠」名義寄發收件人斐靈之信件至宜蘭縣員山鄉○○○路一巷四十弄
    三十四號丙○○住處，要求與丙○○於九十二年六月二十九日下午二時三十分，
    在宜蘭運動公園體育館門口階梯正中央碰面，並要丙○○返還簡訊費用一百元，
    另攜帶照門以及提供出班上同學的電話十組等，並恐嚇不從將至學校找丙○○開
    兩槍、再將丙○○分屍，信中並附雞骨頭一塊，佯稱係其兄弟的小拇指頭，已經
    清洗乾淨，但另想收集人的眼睛，將以丙○○開刀等語，致生危害於安全。
四、嗣於九十二年六月二十六日收到甲○○所寄之恐嚇信件，報警而經警循線於九十
    二年七月四日下午查獲。
五、案經丙○○、乙○○訴由宜蘭縣警察局宜蘭分局報告台灣宜蘭地方法院檢察署檢
    察官偵查起訴。
    理  由
一、右揭事實，業據被告坦承不諱，核與告訴人乙○○、丙○○指訴及證人鄭祺蕙證
    述情節相符，並有九十二年六月二十四日台灣大哥大股份有限公司被告行動電話
    門號0000000000號與乙○○上開行動電話通聯資料查詢表、被告分別
    寄發給斐靈、乙○○之信件各一封及信封所附之雞骨頭一根在卷可稽，事證明確
    ，被告犯行洵堪認定。
二、核被告所為，係犯刑法第三百零五條之恐嚇罪。被告先後多次犯行，均時間緊接
    ，犯罪構成要件相同，顯係出於概括之犯意為之，為連續犯，應依刑法第五十六
    條連續犯之規定論以一罪，並加重其刑。被告主觀上既係要索回其傳簡訊之費用
    ，顯不具有不法所有之犯意，公訴意旨認被告係成立恐嚇取財罪，尚有未洽，惟
    起訴基本事實相同，爰依法變更起訴法條。爰審酌被告犯罪之動機、目的、手段
    ，犯罪所生之損害，及犯罪後尚能坦承犯行等一切情狀，量處如主文所示之刑，
    並諭知易科罰金之折算標準。又被告前未曾受有期徒刑以上刑之宣告，有台灣高
    等法院被告全國前案紀錄表在卷可查，此次因一時失慮致罹刑典，經此偵審程序
    應已知警惕而無再犯之虞，本院認對其所宣告之刑以暫不執行為適當，爰併予以
    宣告緩刑三年，以勵自新。
貳、無罪部分：
一、公訴意旨另以：（一）被告於九十二年六月間，因告訴人乙○○開始發現甲○○
    個性有異，即傳簡訊給甲○○要求不再聯絡等語，甲○○竟惱羞成怒，先以之前
    曾傳簡訊給乙○○為由，要求乙○○交付其同班十個同學的電話、住址，惟告訴
    人乙○○未因此交付同學電話及地址，因認被告涉有刑法第三百零四條第二項、
    第一項以脅迫使人行無義務之事強制未遂罪嫌。（二）被告因告訴人丙○○拒絕
    見面，竟於九十二年五月間某日，傳簡訊給丙○○，脅迫丙○○與他見面之無義
    務之事，惟因告訴人丙○○仍拒絕見面，因認被告涉有刑法第三百零四條第二項
    、第一項之強制未遂罪嫌。（三）被告於九十二年六月二十五日以化名「許文忠
    」之名義，以收件人斐靈聊天室之代號）分別寄發信件至丙○○之住處及學校班
    級，於信上脅迫丙○○行使下列無義務之事丙○○須於九十二年六月二十九日
    下午二時三十分坐在宜蘭市運動公園體育館門口之階梯正中央上；(二)並以之前傳
    簡訊給丙○○為由，要丙○○交付費用一百元；要丙○○交出照片；要丙○○交出班上同學的電話十組等，惟均未達到目的，因認被告涉有刑法第三百零四
    條第二項、第一項之強制未遂罪嫌。
二、按犯罪事實應依證據認定之，無證據不得認定犯罪事實。又不能證明被告犯罪者
    ，應諭知無罪之判決，刑事訴訟法第一百五十四條第二項、第三百零一條第一項
    前段分別定有明文。
三、訊據被告對於傳簡訊及信件為上述之言語固供述不諱，惟按，被告上述傳簡訊及
    寄發上述內容之信件之行為，均屬前揭恐嚇行為之內涵，此部分自不得再獨立予
    以論罪。公訴意旨認應成立強制未遂罪，容有誤會。此外，復查無任何積極證據
    ，足認被告確有公訴人所指之強制犯行，不能證明被告犯罪，此部分依法應諭知
    無罪之判決。
據上論斷，應依刑事訴訟法第二百九十九條第一項前段、第三百條、第三百零一條第
一項，刑法第五十六條、第三百零五條、第七十四條第一款，第四十一條第一項前段
，罰金罰鍰提高標準條例第一條前段、第二條判決如主文。
本案經檢察官張鳳清到庭執行職務
中      華      民      國    九十三    年     八     月      十六      日
                                  臺灣宜蘭地方法院刑事第三庭
                                      審判長法  官  黃  永  勝
                                            法  官  陳  嘉  年
            法  官  林  楨  森
右正本證明與原本無異。
如不服本判決，應於判決送達後十日內向本院提出上訴狀( 應附繕本 )。
                                            書記官  謝  佩  欣
中      華      民      國    九十三    年     八     月     二十三     日
附錄本案論罪法條
中華民國刑法第三百零五條
 (恐嚇危害安全罪)
以加害生命、身體、自由、名譽、財產之事，恐嚇他人致生危害於安全者，處二年以
下有期徒刑、拘役或三百元以下罰金。
